【裁判字號】    97,抗,90
【裁判日期】    971028
【裁判案由】    聲請再審
【裁判全文】
臺灣高等法院花蓮分院刑事裁定            97年度抗字第90號
抗  告  人  甲○○
                      號
上列抗告人因違反商標法聲請再審案件，不服中華民國97年9月3
0日臺灣花蓮地方法院97年度聲再字第5號裁定，提起抗告，本院
裁定如下：
    主  文
抗告駁回。
    理  由
一、原裁定以：抗告人甲○○雖以原確定判決所採用之證物即證
    人董椿出具空白且透明之糬包裝袋照片係屬偽造，且證
    人田進來、董椿、曾惠娟之證言為虛偽不實，然其並未提
    出該證物係屬偽造之確定判決，及前開證人證言為虛偽，且
    因此受法院判處偽證罪之確定判決以資佐證，或說明其刑事
    訴訟不能開始或續行，非因證據不足之理由，其執此聲請再
    審，核與刑事訴訟法第420條第 1項第1款、第2款、第2項之
    規定不符，自無理由。又抗告人雖援引刑事訴訟法第 420條
    第1項第3款做為再審事由，惟於再審聲請狀及再審理由狀中
    均未提及其係被誣告，亦未提出任何遭受誣告之確定判決，
    或說明其刑事訴訟不能開始或續行，非因證據不足之理由，
    其空引此款聲請再審，亦無理由。再抗告人雖認其所檢附之
    包裝袋模版照片，正確商標或標章的糬包裝商品的表徵為
    「花蓮第一家，五十年老店之曾字標記」糬包裝袋，並非
    只是單純之曾字標記，且具有特別顯著性，惟原確定判決不
    察，只以單純姓氏曾不具商標標的，而有疏失之處，而此事
    實證據在審理法院判決前已經存在，不及調查斟酌，亦顯失
    公允，而依刑事訴訟法第420條第 1項第6款聲請再審云云；
    惟其所檢附之包裝袋模版照片，固在原事實審法院審理中即
    已存在，然既經其予以主張，為法院及當事人所已知，原確
    定判決亦援引智慧財產局96年9月29日96智商0277字第09608
    456580號評定書內容（論及其所檢送之勞保投保紀錄、包裝
    袋版模照片、網頁資料、聲明書等證據資料），認為其申請
    評定，已遭智慧財產局駁回，而不影響告訴人已取得之商標
    權等語甚詳，從而其所援引之證據，已於事實審中業經調查
    斟酌，並於原確定判決中詳加說明其論證之依據及理由，其
    所舉前開證據即缺乏「嶄新性」；又縱令其所提出之包裝袋
    模版照片屬實，惟曾水港或其均未就此聲請註冊，即不受商
    標法之保護，在評定除斥期限過後，亦不得使用「曾記」之
    商標，從而就該證據本身形式觀察，顯然亦不足以動搖原判
    決之結果，前開證據即不符合「確實之新證據」要件，此部
    分自無理由。而其餘聲請意旨及所援引之證據，無非其之辯
    解、聲明、事實上、法律上之意見，核均與刑事訴訟法第42
    0條第1項各款要件無涉，其據此聲請再審亦無理由等語，而
    駁回抗告人再審之聲請。
二、抗告意旨略以：伊於審理時曾聲請傳喚證人田進來所請之送
    貨員，遭認無必要而不予傳喚，原確定判決僅採信證人田進
    來、董椿、曾惠娟片面之詞，遽為有罪判決，難謂適法；
    原裁定所述：縱令伊所提「花蓮第一家、五十年老店」之曾
    字標記模版屬實，而就該模版證據本身形式觀察，既然不足
    以動搖原判決之結果，傳喚證人作證顯然多此一舉，互相矛
    盾；原確定判決對於有利於伊之證據，不予採信，而採信片
    面之詞，為有罪之證據，請為開始再審之裁定云云。
三、經查抗告人據以聲請之再審事由，均不符合再審之規定，其
    再審之聲請為無理由，原法院乃依上揭理由予以駁回，並無
    不合。抗告意旨仍執前詞指摘原裁定不當，核無理由，應予
    駁回。
據上論斷，依刑事訴訟法第412條，裁定如主文。
中    華    民    國    97    年    10    月    28    日
                        審判長法  官  何方興
                              法  官  林鳳珠
                              法  官  林德盛
以上正本證明與原本無異。
本件不得再抗告。
                              書記官  劉妙娘
中    華    民    國    97    年    10    月    28    日


司法院資訊處製作；財團法人民間司法改革基金會備份。
